# 请教陈老师：关于内部交易

提问人：gotoschool_ 时间：2023-02-12 20:28:33
陈老师您好：
①权益法下内部交易的损失，投资方在分享被投资方净利润时，需要抵消吗，抵消的话会增加投资收益②股份支付当中期权的公允价定价，需要考虑可行权条件吗（除市场条件外）？

回答人：chenyiwei
1 、要考虑内部交易价格是否代表了标的资产的公允价值，即该项投资损失份额是否实际上代表了该资产的减值损失。如是则不抵销。
2 、股份支付中权益工具的公允价值，由可行权条件中的市场条件以及非可行权条件决定。市场条件和服务期限条件决定了最终可行权的权益工具数量，但不影响权益工具在授予日的公允价值。